臺灣桃園地方法院刑事判決　　　　　　　 94年度易字第120號
公　訴　人　臺灣桃園地方法院檢察署檢察官
被　　　告　庚○○　男　29歲.
指定辯護人　彭詩雯
　　　　　　杜逸新
上列被告因恐嚇取財等案件，經檢察官提起公訴（93年度偵字第
6547號）及移送併辦 (94年度偵字第2186號)後 ，聲請改依協商
程序判決，本院判決如下︰
    主  文
庚○○共同連續意圖為自己不法之所有，以恐嚇使人將本人之物
交付，處有期徒刑壹年陸月。電話帳冊張沒收。
　　事實及證據
一、庚○○明知姓名年籍不詳綽號「芭樂」之成年男子所販售之
    鴿子，係來路不明之贓物 (係在桃園縣龜山鄉兔子坑架設鳥
    網捕捉，為附表所示乙○○等人失竊之賽鴿)， 竟與黃永全
     (另案由臺灣臺中地方法院檢察署檢察官偵查)基 於概括犯
    意聯絡，共同自民國93年3 月間起，在桃園縣龜山鄉兔子坑
    山區，以每隻鴿子新台幣（下同）1000元之價格，向「芭樂
    」男子購買如附表所示乙○○等人所失竊之賽鴿，隨即共同
    基於意圖為自己不法之所有之犯意聯絡，由庚○○、黃永全
    以所購得賽鴿腳環上所留之電話，向鴿主乙○○等人恐嚇稱
    渠等之賽鴿在其手上，若要取回鴿子須匯款1800元至2000元
    不等之金額至庚○○設在台東中山路郵局第33720-9 帳戶，
    致使如附表所示乙○○等人心生畏懼，恐其所有之名貴賽鴿
    遭殺害，因之分別於附表所示時間將附表所示金額匯至上開
    帳戶。嗣93年4 月1 日、4 月9 日，黃永全持庚○○前開郵
    局存簿，分別至桃園縣龜山鄉「龜山郵局」、台北縣鶯歌鎮
    「鳳鳴郵局」，以填寫提款單方式分別提領4000元及24000
    元，經警採得提款單指紋而循線查獲黃永全，並於93 年4月
    20日凌晨4 時許，在桃園縣楊梅鎮○○路○ 段85巷14 號4樓
    查獲庚○○，並扣得郵政儲金薄1 本、連絡電話帳冊3 張等
    物。案經桃園縣政府警察局平鎮分局報請臺灣桃園地方法院
    檢察署檢察官偵查提起公訴及移送併辦。
二、證據：
　　(1)被告庚○○於警詢、檢察官訊問及本院訊問中之自白、共
      犯黃永全之供述。
    (2)被害人乙○○、丁○○、癸○○、己○○、甲○○、壬○○、辛○○、戊○○、丙○○之證詞。
　　(3)郵局存簿、匯款單
    (4)內政部警政署刑事警察局鑑驗書
    (5)龜山郵局、鳳鳴郵局監視攝影機翻拍照片。
三、94年度偵字第2186號移送併案意旨雖認被告庚○○係與黃永
    全、湯晉權 (另案經檢察官提起公訴)共 同基於意圖為自己
    不法所有犯意聯絡，於93年3 月間，在桃園縣龜山鄉山區，
    以架設尼龍網方式，捕捉竊取乙○○等人之賽鴿，因認被告
    庚○○就取得鴿子部分係犯刑法第320 條第1 項之竊盜罪。
    惟按併案部分並未經檢察官起訴 (併案部分關於被害人丁○○、己○○、辛○○、戊○○等人被害之犯罪事實，與起訴
    犯罪事實同)， 本院自得於社會基本事實同一之情形下，認
    定事實，適用法律，尚無受併案意旨所認應適用法條之拘束
    ，併予敘明。
四、本件經檢察官與被告及指定辯護人於審判外達成協商之合意
    ，且被告已認罪，其合意內容為：被告願受科刑範圍為有期
    徒刑1 年6 月。經查上開合意並無刑事訴訟法第455 之4 第
    1 項所列情形之一，檢察官聲請改依協商程序而為判決，本
    院爰不經言詞辯論，於協商合意範圍內為協商判決。
五、應適用之法條：刑事訴訟法第455 之4 第2 項、第455 之8
    ，刑法第28條、第56條、第349 條第2 項、第346 條第1 項
    、第55條、第38條第1 項第2 款，罰金罰鍰提高標準條例第
    2 條。
六、本判決除有刑事訴訟法第455 之4 第1 項第1 、2 、4 、6
    、7 款所定情形之一，或違反同條第2 項規定者外，不得上
    訴。
七、如不服本判決，得自收受判決送達之日起10日內，向本院提
    出上訴書狀，上訴於第二審法院。
中　　華　　民　　國　　94　　年　　6 　　月　　8 　　日
                  刑事第九庭    法　官　黃斯偉
以上正本證明與原本無異。
                                書記官　李珈慧
中　　華　　民　　國　　94　　年　　6 　　月　　8 　　日
論罪法條之依據：
中華民國刑法第349條
收受贓物者，處三年以下有期徒刑、拘役或五百元以下罰金。
搬運、寄藏、故買贓物或為牙保者，處五年以下有期徒刑、拘役
或科或併科一千元以下罰金。
因贓物變得之財物，以贓物論。
中華民國刑法第346條
(單純恐嚇罪)
意圖為自己或第三人不法之所有，以恐嚇使人將本人或第三人之
物交付者，處六月以上五年以下有期徒刑，得併科一千元以下罰
金。
以前項方法得財產上不法之利益，或使第三人得之者，亦同。
前二項之未遂犯罰之。
  附表：
┌──┬────┬──────┬───────────┐
│編號│被害人　│恐嚇取財時間│犯罪所得              │
├──┼────┼──────┼───────────┤
│1   │乙○○  │93年3月31日 │6012元(3隻鴿子)       │
│    │        │    4月1日  │                      │
├──┼────┼──────┼───────────┤
│2   │丙○○  │93年4月5日  │2000元(1隻鴿子)       │
├──┼────┼──────┼───────────┤
│3   │徐錦宗  │93年4月5日  │2000元(1隻鴿子)       │
├──┼────┼──────┼───────────┤
│4   │戊○○  │93年4月9日  │2015元(1隻鴿子)       │
├──┼────┼──────┼───────────┤
│5   │辛○○  │93年4月9日  │8013元(4隻鴿子)       │
├──┼────┼──────┼───────────┤
│6   │陳生財  │93年4月9日  │3811元(2隻鴿子)       │
├──┼────┼──────┼───────────┤
│7   │丁○○  │93年4月9日  │2010元(1隻鴿子)       │
├──┼────┼──────┼───────────┤
│8   │己○○  │93年4月9日  │2014元(1隻鴿子)       │
├──┼────┼──────┼───────────┤
│9   │癸○○  │93年4月9日  │1816元(1隻鴿子)       │
├──┼────┼──────┼───────────┤
│10  │壬○○  │93年4月9日  │2012元(1隻鴿子)       │
├──┼────┼──────┼───────────┤
│11  │不詳    │93年4月9日  │2012元(1隻鴿子)       │
├──┼────┼──────┼───────────┤
│12  │甲○○  │93年4月10日 │2001元(1隻鴿子)       │
└──┴────┴──────┴───────────┘
